【裁判字號】    89,訴,34
【裁判日期】    890721
【裁判案由】    槍砲彈藥刀械管制
【裁判全文】
臺灣板橋地方法院刑事判決                            八十九年度訴字第三四號
    公  訴  人  臺灣板橋地方法院檢察署檢察官
    被      告  乙○○
右列被告因違反槍砲彈藥刀械管制條例案件，經檢察官提起公訴（八十八年度偵字第
一九一三三號），本院判決如左：
    主  文
乙○○未經許可，寄藏可發射子彈具有殺傷力之改造槍枝，累犯，處有期徒刑壹年肆
月，併科罰金新臺幣拾萬元，罰金如易服勞役，以銀元佰元即新臺幣玖佰元折算壹
日。
扣案之仿ＢＥＲＥＴＴＡ廠半自動手槍製造之改造金屬玩具手槍壹把（槍枝管制編號
：0000000000號）及改造子彈捌顆均沒收。
    事  實
一、乙○○於民國（下同）八十六年間，曾因過失傷害案件，經本判處有期徒刑四月
    確定，甫於八十六年七月四日以易科罰金執行完畢，猶不知悔改，復於八十八年
    八月十日十八時許，在其臺北縣新莊市○○街五一號三樓三０一室居所內，受託
    代為保管友人沈明淵（另由檢察官分案偵辦）委請一真實姓名年籍不詳綽號「阿
    德」之男子所交付，具有殺傷力之仿BERETTA 廠半自動手槍製造之改造金屬玩具
    手槍一把（槍枝管制編號：0000000000號）及供該玩具手槍所用具有
    殺傷力之改造子彈十顆，並將之藏放於其居所二樓樓梯間之鞋櫃後方，而寄藏該
    等槍彈，嗣於當日晚間九時許，為警循線在上址查獲，並扣得上開改造玩具手槍
    一把及改造子彈十顆。
二、案經臺北縣警察局板橋分局報請臺灣板橋地方法院檢察署檢察官偵查起訴。
    理  由
一、訊據被告乙○○矢口否認右揭犯行，辯稱：伊並未受託保管上開槍彈，亦不知悉
    該等槍彈為何人所有云云。惟查：右揭事實，業據被告於警訊時及偵查中坦承不
    諱，核與證人即目睹「阿德」請託被告代為保管上開槍彈過程之被告友人周明仁
    於偵查中證述之情節相符，並有查獲現場紀錄一份、現場位置平面圖一紙、現場
    照片（鞋櫃部分）四幀、上開槍彈片二幀附卷可稽，且扣案之改造玩具手槍（槍
    枝管制編 000000000 號）係由仿 BERETTA 廠半自動手槍製造之金屬玩具換裝土
    製金屬槍管改造而成，機械性能良好，具有殺傷，另改造子彈十顆均係由玩具槍
    彈殼加裝直徑約五 MM 金屬彈頭而成之改造子彈，具有殺傷力等節，亦有內政部
    警政署刑事警察局八十八年八月十七日刑鑑字第八０九五六號鑑驗通知書一份在
    卷足憑，堪認被告上開於警訊時及偵查中之自白應與事實相符，且本件由警方循
    線赴上開被告居所查緝之際，係先於該址房間化妝檯抽屜內發現玩具子彈空彈殼
    二顆，然於屋內並未發現有槍枝或子彈，警員乃依其辦案經驗，沿該址樓梯間搜
    尋，嗣見樓梯間內僅置有一鞋櫃，即予搜查，果於該鞋櫃後方發現上開槍彈，該
    等子彈彈身且與先前於化妝檯內查扣之空彈殼相同等節，業據證人即執行本件查
    緝任務之臺北縣警察局板橋分局刑事組小隊長甲○○於本院調查時到庭結證屬實
    ，嗣經本院當庭勘驗扣案之空彈殼二顆及子彈十顆查證結果，確認二者無論於材
    質、口徑、色澤等項，均屬相同，有勘驗筆錄在卷可查，準此以觀，被告房間抽
    屜內既置有與警方查扣改造玩具子彈彈身完全相同之空彈殼，實難認其對於警方
    查扣之槍彈來源為何竟毫不知情，此益徵被告嗣於本院審理翻異前供所為上開辯
    解，純屬事後圖卸推託之詞，要無足採。綜上所述，本件事證已臻明確，被告犯
    行洵堪認定。
二、查扣案之改造玩具手槍及改造子彈均係具有殺傷力之槍砲及子彈，分別屬槍砲彈
    藥刀械管制條例第四條第一項第一、二款所稱之可發射子彈具有殺傷力之槍砲及
    子彈，依同條例第五條規定，非經中央主管機關許可不得持有、寄藏，被告未經
    許可寄藏該等槍砲及子彈，核其所為，係犯槍砲彈藥刀械管制條例第十條第四項
    之未經許可寄藏可發射子彈具有殺傷力之改造玩具手槍罪及同條例第十二條第四
    項之未經許可寄藏子彈罪；其係以一行為觸犯上開二罪名，為想像上競合犯，應
    依刑法第五十五條前段規定，從一重之未經許可寄藏可發射子彈具有殺傷力之改
    造玩具手槍罪處斷；至其持有上開改造玩具手槍及子彈之低度行為，應為寄藏之
    高度行為所吸收，不另論罪。查被告曾於八十六年間，因過失傷害案件，經本判
    處有期徒刑四月確定，甫於八十六年七月四日執行完畢，有臺灣高等法院檢察署
    刑案紀錄簡覆表一份附卷足憑，其於有期徒刑執行完畢後五年內，再犯本件有期
    徒刑以上之罪，為累犯，應依刑法第四十七條之規定加重其刑。爰審酌被告任意
    受託保管具有殺傷力之槍彈，對社會治構成潛在威脅，並參酌其素行狀況、犯罪
    動機、目的、手段及犯罪後於本院審理時猶飾詞矯辯否認犯行之態度等一切情狀
    ，量處如主文所示之刑，並就併科罰金刑部分諭知易服勞役之折算標準，以示懲
    戒。末按槍砲彈藥刀械管制條例第十九條第一項之規定，不問對行為人有無預防
    矯治其社會危險性之必要，一律宣付強制工作三年，限制其中不具社會危險性之
    受處分人之身體、自由部分，其所採措施與所欲達成預防矯治之目的及所需程度
    ，不合憲法第二十三條所定之比例原則，是犯上開條例第十九條所定之罪，不問
    對行為人有無預防矯治其社會危險性之必要，一律宣付強制工作三年之部分，應
    自八十七年十二月十八日起停止適用，業經司法院大法官會議釋字第四七一號解
    釋在案，本件被告非法寄藏改造玩具手槍及子彈之犯行，雖足以威脅社會治安，
    進而危害他人生命、身體、自由、財產之安全，惟其持有槍彈數量尚非鉅多，亦
    未查獲涉及其他犯罪情事，尚難認其有何犯罪習慣或以犯罪為常業之情形，則依
    被告未經許可寄藏槍彈犯行之嚴重性、所表現之危險性及對未來行為之期待性等
    節綜合以觀，尚難認有預防矯治其社會危險性之必要，本院因認被告所受如主文
    所示之刑，已屬相當，並無再施以強制工作之必要，爰不另予諭知被告於刑之執
    行完畢或赦免後，令入勞動場所，強制工作三年，併此敘明。
三、扣案如事實欄所載之仿 BERETTA廠半自動手槍製造具有殺傷力之改造玩具手槍一
    把（槍枝管制編號：0000000000號），係屬違禁物，另改造子彈十顆
    原先雖均具有殺傷力，惟其中兩顆改造子彈於鑑定過程中業經試射擊發，有上開
    內政部刑事警察局鑑驗通知書一紙在卷足憑，該二顆改造子彈既已因試射擊發而
    不具有殺傷力，自難認其仍屬違禁物，從而，本件扣案之改造子彈十顆中，僅有
    其餘尚未試射擊發之八顆改造子彈屬違禁物，爰就上述違禁物部分，依刑法第三
    十八條第一項第一款之規定宣告沒收。
據上論斷，應依刑事訴訟法第二百九十九條第一項前段，槍砲彈藥刀械管制條例第十
一條第四項、第十二條第四項，刑法第十一條前段、第四十七條、第四十二條第二項
、第三十八條第一項第一款，罰金罰鍰提高標準條例第二條，現行法規所定貨幣單位
折算新臺幣條例第二條，判決如主文。
本案經檢察官蔡顯鑫到庭執行職務
中      華      民      國      八十九      年    七      月    二十一  日
                                      臺灣板橋地方法院刑事第二庭
                                          法  官  王  屏  夏
右正本證明與原本無異。
如不服本判決，應於判決送達後十日內，向本院提出上訴狀。
                                          書記官  楊  璧  華
中      華      民國      八十九      年    七      月    二十七  日
附錄本案論罪科刑法條全文：
槍砲彈藥刀械管制條例第十一條第四項：
未經許可，製造、販賣或運輸第四條第一款所稱其他可發射金屬或子彈具有殺傷力之
各式槍砲者，處五年以上有期徒刑，併科新臺幣一千萬元以下罰金。
未經許可，轉讓、出租或出借前項所列槍砲者，處三年以上十年以下有期徒刑，併科
新臺幣七百萬元以下罰金。
意圖供自己或他人犯罪之用，而犯前二項之罪者，處無期徒刑或七年以上有期徒刑，
併科新臺幣一千萬元以下罰金。
未經許可，持有、寄藏或意圖販賣而陳而列第一項所列槍砲者，處一年以上七年以下
有期徒刑，併科新臺幣七百萬元以下罰金。
第一項至第三項之未遂犯罪之。
槍砲彈藥刀械管制條例第十二條第四項：
未經許可，製造、販賣或運輸子彈者，處一年以上七年以下有期徒刑，併科新臺幣五
百萬元以下罰金。
未經許可，轉讓、出租或出借子彈者，處六月以上五年以下有期徒刑，併科新臺幣三
百萬元以下罰金。
意圖供自己或他人犯罪之用，而犯前二項之罪者，處三年以上十年以下有期徒刑，併
科新臺幣七百萬元以下罰金。
未經許可，持有、寄藏或意圖販賣而陳列子彈者，處五年以下有期徒刑，併科新臺幣
三百萬元以下罰金。
第一項至第三項之未遂犯罰之。


司法院資訊處製作；財團法人民間司法改革基金會備份。
